臺灣高雄地方法院刑事裁定
111年度聲字第1362號
聲  請  人  臺灣高雄地方檢察署檢察官
受  刑  人  黃榮得



上列聲請人因受刑人數罪併罰有二裁判以上，聲請定其應執行之
刑（111年度執聲字第1096號），本院裁定如下：
    主  文
黃榮得犯如附表所示之罪，所處如附表所示之刑，應執行有期徒
刑陸年。
    理  由
一、聲請意旨略以：受刑人黃榮得因犯如附表所示之罪，先後經
    判決確定如附表所示之刑，應依刑法第50條、第53條及第51
    條第5 款，分別定應執行刑，爰依刑事訴訟法第477 條第1
    項規定聲請裁定等語。
二、按裁判確定前犯數罪者，併合處罰之；數罪併罰，有二裁判
    以上者，依第51條之規定，定其應執行之刑；數罪併罰，分
    別宣告其罪之刑，宣告多數有期徒刑者，於各刑中之最長期
    以上，各刑合併之刑期以下，定其刑期，但不得逾30年，刑
    法第50條、第53條、第51條第5 款分別定有明文。另依刑法
    第53條所定，應依刑法第51條第5 款規定定其應執行之刑者
    ，由該案犯罪事實最後判決之法院之檢察官，聲請該法院裁
    定之，刑事訴訟法第477 條第1 項亦有明定。又按數罪併罰
    中之一罪，雖得易科罰金，若因與不得易科之他罪合併處罰
    結果而不得易科罰金時，原可易科罰金部分所處之刑，毋庸
    為易科折算標準之記載（司法院大法官解釋第144 號解釋意
    旨參照）。另刑事訴訟法第370 條第2 項、第3 項，已針對
    第二審上訴案件之定應執行之刑，明定有不利益變更禁止原
    則之適用。而分屬不同案件之數罪併罰，倘一裁判宣告數罪
    之刑，曾經定其執行刑，再與其他裁判宣告之刑定其執行刑
    時，在法理上亦應同受此原則之拘束。亦即，上述另定之執
    行刑，其裁量所定之刑期，不得較重於前定之執行刑加計後
    裁判宣告之刑之總和（最高法院108 年度台非字第48號判決
    意旨可資參照）。再按法律上屬於自由裁量事項，尚非概無
    法律性之拘束，在法律上有其外部界限及內部界限。前者法
    律之具體規定，使法院得以具體選擇為適當裁判，此為自由
    裁量之外部界限。後者法院為自由裁量時，應考量法律之目
    的，法律秩序之理念所在，此為自由裁量之內部界限。法院
    為裁判時，二者均不得有所逾越。再數罪併罰而有二裁判以
    上，應定其應執行刑之案件，法院所為刑之酌定，固屬自由
    裁量事項，然對於法律之內、外部界限，仍均應受其拘束（
    最高法院91年台非字第32號、92年度台非字第187號判決意
    旨可資參照）。
三、經查，受刑人所犯如附表所示之罪，業經法院判處如附表所
    示之刑，並於如附表所載之日期分別確定在案，有臺灣高等
    法院被告前案紀錄表、各該刑事判決書在卷可稽。又受刑人
    所犯如附表編號1-6、8、10、12-15、17-21所示之罪屬得易
    科罰金之罪，其餘則係不得易科罰金之罪，依刑法第50條第
    1 項但書第1 款、第2 項之規定，須經受刑人請求檢察官聲
    請定其應執行刑者，始得依刑法第51條規定定之，茲受刑人
    就附表所示之各罪，業已於民國111年7月22日具狀請求檢察
    官聲請合併定其應執行之刑，此有受刑人聲請書1 份存卷可
    佐。再者，檢察官向犯罪事實最後判決之法院即本院聲請定
    其應執行之刑，且受刑人所犯如附表所示各罪，符合刑法第
    50條第1 項所定得予定執行刑之要件，且本院審核受刑人所
    犯如附表所示之罪，均係於附表編號1 所示判決確定日前為
    之，核與首揭規定並無不合，是檢察官本件聲請為正當，應
    予准許。又受刑人所犯如附表編號1-7、11、12-13、14、15
    、17-18、21所示之罪，分別曾定應執行刑，本院就附表所
    示之罪，再為定應執行刑之裁判時，既不得逾越刑法第51條
    第5 款所定法律外部界限（即不得重於附表編號1-21 所示
    之總和10年），亦應受前開裁判所為定應執行刑內部界限之
    拘束，即不得重於曾經定應執行刑所示定應執行刑與其餘各
    罪所示判決刑度加計之總和（計算式：1年6月＋3月＋8月＋4月
    ＋1年2月＋7月＋3月＋10月＋8月＋8月＋2月＋3月＋6月＝7年10月），
    本院衡酌附表所示各罪，分別為竊盜罪、毀棄損壞罪、公共
    危險罪，並考量各罪之罪質類型、犯罪時間，及各次犯行之
    犯罪態樣及犯罪所生危害等總體情狀，復參酌受刑人對於本
    件定應執行刑案件於111年7月22日以書面陳述之意見（見卷
    附臺灣高雄地方檢察署受刑人是否同意聲請定執行刑調查表
    ），定其應執行刑如主文所示。又本件受刑人所犯如附表編
    號1-6、8、10、12-15、17-21所示之犯行，為得易科罰金之
    罪，則揆諸前揭說明，附表編號1-6、8、10、12-15、17-21
     所示之罪與其餘各罪合併處罰結果，本院於定執行刑時，
    自無庸為易科罰金之諭知，附此敘明。
四、依刑事訴訟法第477 條第1 項，刑法第50條第1 項但書第1
    款、第2 項、第53條、第51條第5 款，裁定如主文。 
中　　華　　民　　國　　111 　年　　8 　　月　　18  　日
                  刑事第四庭    法　官  陳芷萱
以上正本證明與原本無異。
如不服本裁定，應於收受送達後5 日內向本院提出抗告狀。
中　　華　　民　　國　　111 　年　　8 　　月　　18　　日
　　　　　　　　　　　　　　　　書記官　林怡秀　　　　　
　　　　　　　　　　　　　　　　　　
附表：
 編          號           1          2          3  罪          名         竊盜         竊盜         竊盜   宣    告    刑  有期徒刑3月，如易科罰金以新臺幣1000元折算一日  有期徒刑3月，如易科罰金以新臺幣1000元折算一日 有期徒刑3月，如易科罰金以新臺幣1000元折算一日  犯  罪  日  期     110年02月07日     110年05月18日    110年03月15日 偵查(自訴)機關年  度  案  號  高雄地檢110年度偵字第5973號 橋頭地檢110年度偵字第8249號 高雄地檢110年度偵字第11728號 最  後    事實審 法    院       高雄地院       橋頭地院       高雄地院  案    號      110年度簡字       第1358號     110年度簡字      第1128號      110年度簡字       第2164號  判決日期    110年05月20日    110年08月09日    110年09月03日 確  定    判  決 法    院       高雄地院       橋頭地院       高雄地院  案    號      110年度簡字       第1358號      110年度簡字      第1128號      110年度簡字       第2164號  判    決確定日期    110年07月01日    110年09月15日    110年10月13日 備           註  高雄地檢110年度執字第5170號 橋頭地檢110年度執字第3887號 高雄地檢110年度執字第6976號   編號1至7曾定應執行刑為有期徒刑1年6月   

 編          號           4          5          6  罪          名         竊盜        毀棄損壞        毀棄損壞   宣    告    刑  有期徒刑2月2次，如易科罰金以新臺幣1000元折算一日 有期徒刑2月2次，如易科罰金以新臺幣1000元折算一日 有期徒刑3月2次，如易科罰金以新臺幣1000元折算一日  犯  罪  日  期     109年12月21日    110年04月02日　     109年12月22日    110年04月29日    110年03月28日    110年04月01日 偵查(自訴)機關年  度  案  號  彰化地檢110年度偵字第2809號 彰化地檢110年度偵字第2809號 彰化地檢110年度偵字第2809號 最  後    事實審 法    院      彰化地院      彰化地院      彰化地院  案    號      110年度簡字       第1211號      110年度簡字       第1211號      110年度簡字       第1211號  判決日期    110年09月15日    110年09月15日    110年09月15日 確  定    判  決 法    院      彰化地院      彰化地院      彰化地院  案    號      110年度簡字       第1211號      110年度簡字       第1211號      110年度簡字       第1211號  判    決確定日期    110年10月20日    110年10月20日    110年10月20日 備           註  彰化地檢110年度執字第4378號 彰化地檢110年度執字第4378號 彰化地檢110年度執字第4378號   編號1至7曾定應執行刑為有期徒刑1年6月   

 編          號           7          8          9  罪          名          竊盜          竊盜          竊盜   宣    告    刑       有期徒刑7月  有期徒刑3月，如易科罰金以新臺幣1000元折算一日  　　有期徒刑8月  犯  罪  日  期     110年04月21日     110年04月21日     110年04月16日　  偵查(自訴)機關年  度  案  號  臺南地檢110年度偵字第12308號 雲林地檢110年度偵字第6344號 嘉義地檢110年度偵字第7719號 最  後    事實審 法    院       臺南地院       雲林地院       嘉義地院  案    號     110年度易字       第626號      110年度易字        第573號      110年度易字        第428號  判決日期    110年09月17日    110年10月27日    110年10月20日 確  定    判  決 法    院       臺南地院       雲林地院       嘉義地院  案    號     110年度易字       第626號      110年度易字        第573號      110年度易字        第428號  判    決確定日期    110年10月27日    110年11月23日    110年11月24日 備           註  臺南地檢110年度執字第7044號 雲林地檢110年度執字第2685號 嘉義地檢110年度執字第3530號   編號1至7曾定應執行刑為有期徒刑1年6月   

 編          號           10          11          12  罪          名      公共危險罪              竊盜          竊盜   宣    告    刑  有期徒刑4月，如易科罰金以新臺幣1000元折算一日     有期徒刑8月2次 有期徒刑4月，如易科罰金以新臺幣1000元折算一日  犯  罪  日  期      110年05月06日　      110年04月07日     109年06月29日      110年04月07日 偵查(自訴)機關年  度  案  號  橋頭地檢110年度偵字第9859號 橋頭地檢110年度偵字第7462號 橋頭地檢110年度偵字第7462號 最  後    事實審 法    院       橋頭地院       橋頭地院       橋頭地院  案    號    110年度審交訴字       第159號     110年度審易字       第719號     110年度審易字       第719號  判決日期    110年11月16日    110年11月16日    110年11月16日 確  定    判  決 法    院       橋頭地院       橋頭地院       橋頭地院  案    號    110年度審交訴字       第159號     110年度審易字       第719號     110年度審易字       第719號  判    決確定日期    110年12月15日    110年12月15日    110年12月15日 備           註  橋頭地檢111年度執字第227號  橋頭地檢111年度執字第225號  橋頭地檢111年度執字第226號     編號11曾定應執行刑為有期徒刑1年2月 編號12、13曾定應執行刑為有期徒刑7月 

 編          號           13          14          15  罪          名          竊盜              竊盜          竊盜   宣    告    刑  有期徒刑5月，如易科罰金以新臺幣1000元折算一日 有期徒刑2月2次，如易科罰金以新臺幣1000元折算一日 有期徒刑6月2次，如易科罰金以新臺幣1000元折算一日  犯  罪  日  期      110年05月24日　      110年03月17日     110年03月17日      110年04月01日     110年04月02日 偵查(自訴)機關年  度  案  號  橋頭地檢110年度偵字第7462號 橋頭地檢110年度偵字第5821號 彰化地檢110年度偵字第11734號 最  後    事實審 法    院       橋頭地院       橋頭地院       彰化地院  案    號    110年度審易字       第719號     110年度簡字       第1706號     110年度易字       第789號  判決日期    110年11月16日    110年11月29日    110年11月30日 確  定    判  決 法    院       橋頭地院       橋頭地院       彰化地院  案    號    110年度審易字       第719號     110年度簡字       第1706號     110年度易字       第789號  判    決確定日期    110年12月15日    110年12月29日    110年12月29日 備           註  橋頭地檢111年度執字第226號 橋頭地檢111年度執字第479號  彰化地檢111年度執字第522號    編號12、13曾定應執行刑為有期徒刑7月 編號14曾定應執行刑為有期徒刑3月 編號15曾定應執行刑為有期徒刑10月 

 編          號           16          17          18  罪          名          竊盜              竊盜          竊盜   宣    告    刑        有期徒刑8月 有期徒刑4月，如易科罰金以新臺幣1000元折算一日 有期徒刑3月3次，如易科罰金以新臺幣1000元折算一日  犯  罪  日  期      110年04月16日　      110年04月16日      110年02月19日     110年03月10日 　　110年7月01日 偵查(自訴)機關年  度  案  號  雲林地檢110年度偵字第7539號 高雄地檢110年度偵字第13032號 高雄地檢110年度偵字第13032號 最  後    事實審 法    院       臺南地院       高雄地院       高雄地院  案    號     110年度易字      第1085號    110年度審易字      第1257號    110年度審易字      第1257號  判決日期    110年12月30日    111年01月17日    111年01月17日 確  定    判  決 法    院       臺南地院       高雄地院       高雄地院  案    號     110年度易字      第1085號    110年度審易字      第1257號    110年度審易字      第1257號  判    決確定日期    111年02月07日    111年03月02日    111年03月02日 備           註  臺南地檢111年度執字第1802號 高雄地檢111年度執字第2302號  高雄地檢111年度執字第2302號     編號17、18曾定應執行刑為有期徒刑8月  

 編          號           19          20          21  罪          名       毀棄損壞      毀棄損壞          竊盜   宣    告    刑  有期徒刑2月，如易科罰金以新臺幣1000元折算一日 有期徒刑3月，如易科罰金以新臺幣1000元折算一日 有期徒刑4月2次，如易科罰金以新臺幣1000元折算一日  犯  罪  日  期      110年04月29日　      110年06月21日      110年02月08日     110年02月14日 偵查(自訴)機關年  度  案  號  彰化地檢111年度偵字第872號 高雄地檢110年度偵字第13243號 高雄地檢110年度偵字第4393號 最  後    事實審 法    院       彰化地院       高雄地院       高雄地院  案    號     110年度簡字       第390號     111年度簡字       第1284號     111年度簡字       第1285號  判決日期    111年03月15日    111年04月28日    111年05月02日 確  定    判  決 法    院       彰化地院       高雄地院       高雄地院  案    號     110年度簡字       第390號     111年度簡字       第1284號     111年度簡字       第1285號  判    決確定日期    111年04月20日    111年06月07日    111年06月07日 備           註  彰化地檢111年度執字第2088號 高雄地檢111年度執字第4724號  高雄地檢111年度執字第4725號      編號21曾定應執行刑為有期徒刑6月